# 已房屋+其他应收款换取土地+货币补偿的会计处理

提问人：ximing74 时间：2017-12-06 16:01:20
陈版，各位老师： 我有一个客户今年发生如下业务：账面有一处房屋（账面净值 30 万元）和一项应收款项（对当地政府的应收款170 万元）。今年政府决定征收该处房屋，打包处理方式是公司用前述房屋和应收款项换取 5 亩土地和货币补偿 300 万元。请问这笔交易应该如何处理？ 我的理解是该笔交易货币补偿金额高，不适用非货币性资产交易。土地应该先进行评估，假设评估价 200 万元，那么，公司收到货币补偿 300 万元+无形资产土地 200 万元-房屋净值 30 万元-应收款项 170 万元=营业外收入 300 万元。请问这样处理是否正确？我的主要疑惑是土地的入账价值是关键，关系到土地的成本和营业外收入-无形资产处置利得的金额，而这个土地入账价值是通过评估确认的，不是历史成本计量，这样做有何依据？毕竟评估价值还是比较容易操纵

回答人：chenyiwei
如果确定不是政策性搬迁且补偿款来源于财政的情形，则你的理解基本合理。如果日后要在获得补偿的土地上建造厂房等，则还应考虑将上述营业外收入在后续新建厂房的折旧年限内摊销确认为各期损益。